臺灣彰化地方法院彰化簡易庭小額民事判決
110年度彰小字第618號
原      告  明台產物保險股份有限公司

法定代理人  長瀬耕一
訴訟代理人  吳春龍  
被      告  鄭至峻  

上列當事人間請求損害賠償事件，本院於民國110年10月26日言
詞辯論終結，判決如下：
    主  文
被告應給付原告新臺幣陸仟玖佰貳拾肆元，及自民國一一○年九
月六日起至清償日止，按週年利率百分之五計算之利息。
訴訟費用新臺幣壹仟元由被告負擔。
本判決得假執行。
    理由要領
一、被告經合法通知，未於言詞辯論期日到場，核無民事訴訟法
    第386 條所列各款情事，爰依原告之聲請，由其一造辯論而
    為判決。
二、原告主張：被告前於民國108年10月29日上午7時30分許，駕
    駛車牌號碼000-000號普通重型機車（下稱肇事車輛），行
    經彰化縣○○鄉○○路0段000號前，因未注意車前狀況、未保持
    行車安全距離及違反特定標誌（線）禁制之過失，致從後方
    追撞前方由原告所承保、訴外人陳麗婷駕駛其所有於該處停
    等待迴轉之車牌號碼000-0000號自用小客車（下稱系爭車輛
    ），致系爭車輛受損。系爭車輛經送廠修復，原告已依保險
    契約代被保險人給付修理費用10,478元（含鈑金908元、烤
    漆5,621元、零件3,949元）予修車廠，並依保險法第53條第
    1項之規定取得代位求償權。系爭車輛零件經折舊後，又被
    告未注意車前狀況、保持行車安全距離及違反特定標誌（線
    ）禁制之過失，應負全部肇事責任，是被告應給付原告系爭
    車輛修復費用6,924元，爰依民法第184條第1項前段、第191
    條之2前段及保險法第53條第1項之規定提起本件訴訟等語。
    並聲明：如主文第1項所示。
三、被告未於言詞辯論期日到場，亦未提出書狀作何聲明或陳述
    。
四、得心證之理由：
（一）原告主張上開事實，業據其提出道路交通事故當事人登記
      聯單、現場圖、初步分析研判表、事故照片、汽車險賠款
      同意書、估價單、統一發票、行車執照、受損照片等為證
      ，並經本院向彰化縣警察局鹿港分局調取道路交通事故初
      步分析研判表、調查卷宗、現場圖、調查報告表(一)、(
      二)、談話記錄表、事故照片、當事人登記聯單等資料核
      閱屬實，且被告已於相當時期受合法之通知，而於言詞辯
      論期日不到場，亦未提出準備書狀爭執，依民事訴訟法第
      436條之23、第436條第2項、第280條第3項前段準用同條
      第1項前段之規定，視同自認，堪認原告主張之事實為真
      實。
（二）按因故意或過失，不法侵害他人之權利者，負損害賠償責
      任；汽車、機車或其他非依軌道行駛之動力車輛，在使用
      中加損害於他人者，駕駛人應賠償因此所生之損害。但於
      防止損害之發生，已盡相當之注意者，不在此限，民法第
      184條第1項前段、第191條之2分別定有明文。次按被保險
      人因保險人應負保險責任之損失發生，而對於第三人有損
      失賠償請求權者，保險人得於給付賠償金額後，代位行使
      被保險人對於第三人之請求權；但其所請求之數額，以不
      逾賠償金額為限，保險法第53條第1項亦有明定。復按汽
      車在同一車道行駛時，除擬超越前車外，後車與前車之間
      應保持隨時可以煞停之距離，不得任意以迫近或其他方式
      ，迫使前車讓道；汽車行駛時，駕駛人應注意車前狀況及
      兩車並行之間隔，並隨時採取必要之安全措施，不得在道
      路上蛇行，或以其他危險方式駕車；機車行駛之車道，應
      依標誌或標線之規定行駛；無標誌或標線者，依下列規定
      行駛：二、在已劃分快慢車道之道路，雙向道路應在最外
      側快車道及慢車道行駛，道路交通安全規則第94條第1項
      、第3項、第99條第1項第2款分別定有明文。查被告於上
      揭時、地駕駛肇事車輛時，未依規定而行駛於內側車道，
      且疏未注意車前狀況及與前車保持隨時可以煞停之距離，
      致撞及同向前方等待迴轉之系爭車輛，造成系爭車輛受有
      損害，被告之行為與系爭車輛所受損害間具有相當因果關
      係，並依民法第191條之2規定，推定被告之上開行為係有
      過失，被告復未舉證證明其就防止損害發生已盡相當之注
      意，自應就系爭車輛之損害負賠償責任。則原告已依保險
      契約支付系爭車輛之修復費用，並依保險代位之規定，請
      求被告負損害賠償責任，自屬有據。
（三）按不法毀損他人之物者，被害人得請求賠償其物因毀損所
      減少之價額；負損害賠償責任者，除法律另有規定或契約
      另有訂定外，應回復他方損害發生前之原狀；第一項情形
      ，債權人得請求支付回復原狀所必要之費用，以代回復原
      狀，民法第196條、第213條第1項、第3項分別定有明文。
      又按物被毀損時，被害人除得依民法第196條請求賠償外
      ，並不排除民法第213條至第215條之適用，惟民法第196
      條之規定即係第213條之法律另有規定，請求賠償物被毀
      損所減少之價額，得以修復費用為估定之標準，但以必要
      者為限，例如：修理材料以新品換舊品，應予折舊。經查
      ，原告就系爭車輛支出修理費用10,478元（含鈑金908元
      、烤漆5,621元、零件3,949元），其中零件部分，係以新
      零件代替舊零件，揆諸前揭說明，自應將零件折舊部分予
      以扣除。又依行政院所頒「固定資產耐用年數表」及「固
      定資產折舊率表」之規定，其他業用客車之耐用年數為5
      年，依定率遞減法每年折舊1000分之369，又其最後1年之
      折舊額，加歷年折舊累計額，其總和不得超過該資產成本
      原額10分之9。參照卷附原告提出系爭車輛行車執照，系
      爭車輛係於101年11月出廠，計算至108年10月29日發生本
      件事故時，實際使用期間已逾5年，則扣除折舊額後，原
      告得請求之零件修理費為395元【計算式：3,949元×1/10=
      395元，元以下四捨五入】。至於鈑金、烤漆部分，並無
      折舊問題。從而，系爭車輛之修復必要費用共計為6,924
      元【計算式：395元＋908元＋5,621元＝6,924元】。
（四）末按給付無確定期限者，債務人於債權人得請求給付時，
      經其催告而未為給付，自受催告時起，負遲延責任；其經
      債權人起訴而送達訴狀，或依督促程序送達支付命令，或
      為其他相類之行為者，與催告有同一之效力；遲延之債務
      ，以支付金錢為標的者，債權人得請求依法定利率計算之
      遲延利息；應付利息之債務，其利率未經約定，亦無法律
      可據者，週年利率為百分之五，民法第229條第2項、第23
      3條第1項前段及第203條分別定有明文。本件原告代位被
      保險人請求被告應給付系爭車輛回復原狀所需之修理費用
      ，係以支付金錢為標的，且無確定給付期限，是原告就上
      揭所得請求之金額，請求自起訴狀繕本送達被告翌日即11
      0年9月6日起至清償日止，按週年利率5%計算之利息，併
      應准許。
五、綜上所述，原告依民法第184條第1項前段、第191條之2前段
    及保險法第53條第1項之規定，請求被告給付6,924元，及自
    起訴狀繕本送達之翌日即110年9月6日起至清償日止，按週
    年利率5%計算之利息，為有理由，應予准許。
六、本件係小額程序為被告敗訴之判決，依民事訴訟法第436條
    之20規定，應依職權宣告假執行。
七、訴訟費用負擔之依據：民事訴訟法第78條。
中    華    民    國   110    年    11    月    9     日
                  臺灣彰化地方法院彰化簡易庭
                      法  官  李欣恩　
以上正本係照原本作成。
如不服本判決，僅得以判決違背法令為理由提起上訴，並應於判
決送達後20日內，向本院提出上訴狀。（須按他造當事人之人數
附繕本）。如委任律師提起上訴者，應一併繳納上訴審裁判費。
中    華    民    國   110    年    11    月    9   日
                      書記官  姚志鴻